【裁判字號】    89,交聲,207
【裁判日期】    890929
【裁判案由】    違反道路交通管理處罰條例聲明異議
【裁判全文】
臺灣士林地方法院交通事件裁定                    八十九年度交聲字第二七號
    原處分機關  臺北巿交通事件裁決所
    受 處分 人  甲○○
右列受處分人因違反道路交通管理處罰條例案件，對於臺北市交通事件裁決所八十九
年五月二十五日所為之處分 (原處分案號：北市交裁駕字第二二─Ａ0000000
0號)，聲明異議，本院裁定如左：
        主  文
異議駁回。
        理  由
一、按道路交通安全規則第九十條規定：駕駛人駕駛汽車，應遵守道路交通標誌、標
    線、號誌之指示，並服從執行交通勤務之警察或依法令執行指揮交通及交通稽查
    任務人員之指揮；又汽車駕駛人，駕駛汽車違反道路交通安全規則，因而肇事致
    人受傷，吊扣其駕駛執照三個月至六個月，道路交通管理處罰條例第六十一條第
    二項定有明文。
二、本件裁決理由略以：受處分人即異議人於民國八十九年三月二日十二時三十五分
    許，駕駛車號ＡＷＱ─二０八號重型機車，沿台北市○○區○○街六八巷西向東
    行駛，因紅燈左轉，其車頭撞及沿文德路二０八巷北向南行駛由陳興國駕駛之Ｄ
    ＮＦ─三八０號輕型機車右側車身而肇事，陳興國因此受傷，經舉發移送處理，
    台北市交通事件裁決所爰依法逕行裁處。本件異議人不服裁決聲明異議意旨略以
    ：伊於上揭時地駕駛機車係由西向東左轉往北行駛，並未有闖紅燈的情形云云。
三、經查，異議人於事發後自稱：「我沿陽光街六八巷西向東行駛至肇事路口，我見
    南向北號誌燈由綠轉黃，我車再起步左轉行駛，當剛起步至肇事處時，我聽見喇
    叭聲，我立即剎車暫停：：」，而與之相撞之陳國興供稱：異議人係由西向北闖
    紅燈駛來，此有台北市政府警察局內湖分局交通分隊交通事故談話記錄表附卷可
    稽，按南向北的號誌既尚未轉成紅燈，則異議人所行駛方向東向西自應仍為紅燈
    ，是以，二人所供情節就異議人闖紅燈乙節係互核相符，再徵以卷附之道路交通
    事故調查報告表現場圖所示，異議人紅燈左轉之違規事實，應堪以認定。而本件
    交通事故送請鑑定結果，台北市車輛行車事故鑑定委員會亦認定異議人有紅燈左
    轉之違規事實，有該委員會八十九年八月十四日北鑑審字第八九六０一八二六０
    ０號函及檢附之鑑定書一件附卷可稽，核與本院認定結論相符，乃受處分人空言
    辯稱未超速云云，即難採信。據此，異議人汽車駕駛人，駕駛汽車紅燈左轉違反
    道路交通安全規則，因而肇事致人受傷，原處分機關據以援引上開規定，裁處異
    議人吊扣執照三個月，並無不當，本件異議為無理由，應予駁回。
據上論斷，應依道路交通案件處理辦法第十九條，裁定如主文。
中      華      民      國      八十九      年    九    月    二十九    日
                              臺灣士林地方法院交通法庭
                                      法  官  王 梅 英
右正本證明與原本無異。
如不服本裁定，應於送達後五日內，向本院提出抗告狀。
                                      書記官  廖  春  玉
中      華      民      國      八十九      年    九    月     三十     日


司法院資訊處製作；財團法人民間司法改革基金會備份。
